【裁判字號】    98,交訴,15
【裁判日期】    980622
【裁判案由】    業務過失致死
【裁判全文】
臺灣高雄地方法院刑事判決              98年度交訴字第15號
公  訴  人  臺灣高雄地方法院檢察署檢察官
被      告  乙○○
選任辯護人  邱揚勝律師
上列被告因業務過失致死案件，經檢察官提起公訴（97年度偵字
第19480 號），被告於本院準備程序為有罪之陳述，經合議庭裁
定由受命法官依簡式審判程序獨任審理，判決如下：
    主  文
乙○○犯業務過失致人於死罪，處有期徒刑肆月，如易科罰金，
以新台幣壹仟元折算壹日。緩刑貳年。
    事  實
一、乙○○駕駛營業貨運曳引車為業，為從事業務之人，於民國
    97年6 月14日6 時20分許，駕駛車號593-GM號營業貨運曳引
    車（後方板台車牌號碼為PY-P8 號），沿高雄縣林園鄉○○
    村○○○路由西往東行駛，行經該路與工業二路交岔口，其
    原應注意汽車行駛至交岔路口，其左轉彎時應行至交岔路口
    中心處左轉，不得占用來車道搶先左轉，而依當時情形又無
    不能注意之情事，竟疏於注意及此，貿然左轉工業二路，適
    有甲○○騎乘車牌號碼NH8-382 號重型機車由工業二路北往
    南方向行駛，因當時天候下雨，視線不佳，亦疏於注意車前
    狀況，未發現乙○○駕駛之曳引車，甲○○因而煞車不及與
    乙○○所駕駛曳引車之板台車左側後方第一軸輪處及防捲護
    欄發生碰撞，導致甲○○人車倒地，受有頭部外傷併多處骨
    折、氣胸等傷害，經送醫急救後仍於同日不治死亡。而乙○
    ○於肇事後，仍留在現場，並在有偵查犯罪職權之機關尚不
    知何人為肇事者前，向到場處理事故之員警坦承肇事，自首
    並願接受裁判。
二、案經甲○○之妻丁○○訴由高雄縣政府警察局林園分局報請
    台灣高雄地方法院檢察署檢察官偵查起訴。
    理  由
一、本案被告乙○○所犯刑法第276 條第2 項業務過失致死罪為
    死刑、無期徒刑、最輕本刑為3 年以上有期徒刑以外之罪，
    其於本院準備程序進行中，就被訴事實為有罪之陳述，經依
    法告知簡式審判程序之旨，並聽取當事人之意見後，本院合
    議庭裁定進行簡式審判程序。
二、上開事實，業經被告於本院審理中坦承不諱（本院卷第52頁
    ），核與證人即告訴人丁○○於警詢中（警卷第4 至6 頁）
    之證述相符，復且有現場照片52幀（警卷第8 至10、12至30
    頁）、高雄縣政府警察局林園分局道路交通事故現場圖（警
    卷第31頁）、交通事故調查報告書(一)、(二)（警卷第32、33頁
    ）、酒精濃度測定值（警卷第34頁）、血液中酒精濃度檢驗
    報告（警卷第35頁）、行車紀錄器（警卷第36頁）、履勘筆
    錄（偵卷第31至33頁）、車損照片及測量紀錄（偵卷第34至
    37頁）附卷可參。而被害人甲○○因本案車禍事故致受有頭
    部外傷併多處骨折併氣胸等傷害，經送醫於到院前已無心跳
    、呼吸，經急救後仍死亡之事實，有建佑醫院診斷證明書（
    97相407 卷第27頁）、相驗筆錄及相驗屍體證明書（97相40
    7 卷第28、33頁）在卷可證。足認被告之前開自白與事實相
    符，得為認定事實之依據。
三、按汽車行駛至交岔路口，其左轉彎時，應行至交岔路口中心
    處左轉，並不得占用來車道搶先左轉，道路交通安全規則第
    102 條第1 項第5 款定有明文。經查：(一)肇事之高雄縣林園
    鄉○○村○○○路與工業二路口，於車禍發生時，天候陰、
    晨間暮光、道路型態為三岔路口之事實，有前開道路交通事
    故調查報告表(一)附卷可憑，依被告之智識、能力及身體狀況
    ，並無不能注意情事，且被告考領有職業聯結車駕駛執照，
    對於上開道路交通安全規則之規定，自不能諉為不知，竟疏
    於注意，貿然搶先左轉，有前開道路交通事故現場圖可憑，
    是被告對於本案車禍之發生顯有過失。
四、另被害人甲○○騎乘機車疏未注意車前狀況，致與被告駕駛
    之曳引車發生撞擊，就本案車禍事故之發生亦有過失，惟此
    不得免除被告之過失責任，被告對本案車禍仍應負過失責任
    甚明，且被害人因本案交通事故，而傷重不治死亡，其死亡
    結果與被告前開過失行為間，顯有相當因果關係，是被告對
    本案事故之發生應負過失責任，且被告之過失行為與被害人
    死亡間，具有相當因果關係，至堪認定。從而，本案事證明
    確，被告上開業務過失致人於死之犯行，可堪認定，應依法
    論科。
五、按刑法上所謂之業務，係指以反覆同種類之行為為目的之社
    會活動而言，被告受僱於塑化汽車貨運股份有限公司，平時
    以駕駛營業曳引車載運貨物為業，業經被告供承在卷（警卷
    第1 頁背面），故被告為從事駕駛業務之人，堪以認定。核
    被告所為，係犯刑法第276 條第2 項之業務過失致人於死罪
    。被告於肇事後，犯罪未被發覺前，主動打電話報警，並向
    到場處理之警員表示其為肇事者，並接受裁判之情，有卷附
    自首情形紀錄表（警卷第37頁）、110 報案紀錄（警卷第39
    頁）可稽，已符合刑法自首之要件，應依刑法第62條前段規
    定減輕其刑。爰審酌被告係因一時疏忽致被害人傷重死亡，
    侵害他人生命法益而無法回復，造成被害人家屬之喪親之痛
    ，惟念其於審理中坦承犯行，且業與被害人家屬共以新台幣
    372 萬元達成民事和解（包括強制責任險在內），復有和解
    筆錄（本院卷第25至26頁）在卷可憑，及參酌被害人就本案
    事故之發生亦有過失等一切情狀，量處如主文所示之刑，並
    諭知易科罰金之標準。又被告未曾因犯罪而受有期徒刑以上
    刑之宣告，有臺灣高等法院被告前案紀錄表在卷可憑，因一
    時不慎致為本案犯行，犯後已坦承犯行，並與被害人家屬達
    成和解，足認已有悔意，經此偵、審程序，應知所警惕，信
    無再犯之虞，本院認所宣告之刑以暫不執行為適當，爰依刑
    法第74條第1 項第1 款規定，宣告緩刑2 年，以啟自新。
據上論斷，應依刑事訴訟法第273 條之1 第1 項、第299 條第1
項前段，刑法第276 條第2 項、第62條前段、第41條第1 項前段
、第74條第1 項第1 款，刑法施行法第1 條之1 ，判決如主文。
本案經檢察官丙○○到庭執行職務。
中    華    民    國    98    年    6    月    22    日
                  交通法庭        法  官  曾仁勇
以上正本證明與原本無異。
如不服本判決應於收受送達後10日內向本院提出上訴書狀，並應
敘述具體理由；如未敘述上訴理由者，應於上訴期間屆滿後20日
內向本院補提理由書（均須按他造當事人之人數附繕本）「切勿
逕送上級法院」。
中    華    民    國    98    年     6    月    22    日
                                  書記官  王紀芸
附錄本判決論罪之法條
中華民國刑法第276條
因過失致人於死者，處2 年以下有期徒刑、拘役或2 千元以下罰
金。
從事業務之人，因業務上之過失犯前項之罪者，處5年以下有期
徒刑或拘役，得併科3千元以下罰金。


司法院資訊處製作；財團法人民間司法改革基金會備份。
